臺灣臺南地方法院刑事判決
111年度訴字第856號
公  訴  人  臺灣臺南地方檢察署檢察官
被      告  劉連宏



上列被告因傷害等案件，經檢察官提起公訴（111年度調偵字第9
38號），被告就被訴事實為有罪之陳述，本院裁定進行簡式審判
程序，判決如下：
    主  文
劉連宏犯傷害罪，處拘役肆拾日，如易科罰金，以新臺幣1仟元
折算1日；又犯公然侮辱罪，處拘役貳拾日，如易科罰金，以新
臺幣1仟元折算1日。應執行拘役伍拾日，如易科罰金，以新臺幣
1仟元折算1日。
    事實及理由
一、本件除犯罪事實欄所載「且戴在臉上之眼鏡亦遭毀損致令不
    堪使用」之記載應更為「且戴在臉上之眼鏡亦遭劉連宏丟擲
    在地致令不堪使用」，證據部分增列「被告劉連宏於本院準
    備程序及審理中之自白」，應適用之法條增列「刑事訴訟法
    第273條之1第1項、第299條第1項前段、第310條之2、第454
    條第2項」之外，其餘犯罪事實、證據及應適用之法條均引
    用檢察官起訴書之記載（如附件）。
二、爰審酌被告犯罪之動機、目的、手段、所生危害及犯後已坦
    承犯行，但尚未與告訴人達成和解賠償告訴人等一切情狀，
    量處如主文所示之刑，併諭知易科罰金之折算標準。
三、如不服本判決應於收受本判決後20日內向本院提出上訴書狀
    ，並應敘述具體理由。其未敘述上訴理由者，應於上訴期間
    屆滿後20日內向本院補提理由書狀（均須按他造當事人之人
    數附繕本）「切勿逕送上級法院」。
本案經檢察官董詠勝提起公訴，檢察官董和平到庭執行職務。

中　　華　　民　　國　　111 　年　　8 　　月　　30　　日
　　　　　　　　　刑事第二庭    法　官　彭喜有
以上正本證明與原本無異
如不服本判決應於收受本判後20日內向本院提出上訴書狀，並應
敘述具體理由。其未敘述上訴理由者，應於上訴期間屆滿後20日
內向本院補提理由書狀（均須按他造當事人之人數附繕本）「切
勿逕送上級法院」。
  　　　　　　　　　　　　　　　書記官　楊玉寧
中　　華　　民　　國　　111 　年　　8 　　月　　30　　日
附錄本案論罪科刑法條全文
中華民國刑法第277條第1項：
傷害人之身體或健康者，處5年以下有期徒刑、拘役或50萬元以
下罰金。
中華民國刑法第309條第1項：
公然侮辱人者，處拘役或 9 千元以下罰金。
中華民國刑法第354條：
毀棄、損壞前二條以外之他人之物或致令不堪用，足以生損害於
公眾或他人者，處 2 年以下有期徒刑、拘役或 1 萬 5 千元以
下罰金。
附  件
臺灣臺南地方檢察署檢察官起訴書
                                    111年度調偵字第938號
　　被　　　告　劉連宏　男　37歲（民國00年0月0日生）
　　　　　　　　　　　　住○○市○區○○○路0段000號
　　　　　　　　　　　　居臺南市○區○○路000號
　　　　　　　　　　　　國民身分證統一編號：Z000000000號
上列被告因傷害等案件，已經偵查終結，認應該提起公訴，茲將
犯罪事實及證據並所犯法條分敘如下：
　　　　犯罪事實
一、劉連宏於民國110年11月25日14時46分許，在臺南市○○區○○○
    路000號，與林迎瑞因細故發生爭執，竟基於傷害、毀損之
    犯意，以徒手及扔擲扳手之方式攻擊林迎瑞之頭部，造成其
    受有頭部外傷，且戴在臉上之眼鏡亦遭毀損致令不堪使用；
    另基於公然侮辱之犯意，於同日14時30分許，在臉書標註林
    迎瑞臉書帳號「林瑞」並辱罵「08你笑年嗎 幹你娘」等語
    ，足生損害林迎瑞之名譽。
二、案經林迎瑞訴由臺南市政府警察局永康分局移送偵辦。
　　　　證據並所犯法條
一、證據清單及待證事實：
編號 證據名稱 待證事實 1 被告劉連宏之部分自白 毆打告訴人林迎瑞，且將其眼鏡丟在地上之事實。 2 告訴人林迎瑞之指訴 全部犯罪事實。 3 國立成功大學醫學院附設醫院診斷證明書、眼鏡毀損照片、監視器畫面截圖、臉書頁面翻拍照片 佐證本件被告傷害、公然侮辱、毀損犯行。 
二、核被告所為，係犯刑法第277條第1項傷害、同法第309條第1
    項公然侮辱、同法第354條毀損等罪嫌。又被告係以一行為
    涉犯傷害、毀損2罪，請依刑法第55條規定，從一重之傷害
    罪論處。又本件傷害、公然侮辱2罪，犯意有別，行為互殊
    ，請予分論併罰。
三、又告訴人指訴被告在line群組以錄音檔方式對其辱罵「幹你
    娘、幹你娘機掰、你是禽獸、幹你祖母、你是垃圾、垃圾小
    孩、操機掰」等語涉犯公然侮辱犯行，惟查：卷內並無此錄
    音檔，告訴人雖稱有播放出來讓警察錄影，但警卷內之光碟
    片並無此部分檔案，是難僅憑告訴人片面指訴即遽謂被告此
    部分犯行，但依告訴人所述，被告於密集時間內在臉書、li
    ne群組對其公然侮辱，故在line群組辱罵之部分如成立犯罪
    ，與前揭起訴臉書辱罵之部分有裁判上一罪之關係，爰不另
    為不起訴處分，併此敘明。
四、依刑事訴訟法第251條第1項提起公訴。
　  此　致
臺灣臺南地方法院
中　　華　　民　　國　 111　　年　　6 　　月　　29　　日
　　　　　　　　　　　　　　　檢察官   董 詠 勝
本件證明與原本無異　　　　　　　　　　　　　　　　　　　
中　　華　　民　　國　 111　　年　　7 　　月　　1 　　日
                              書記官   何 佩 樺